臺灣高雄地方法院刑事判決
                                    110年度簡上字第267號
上  訴  人  臺灣高雄地方檢察署檢察官          
被      告  陳品睿




上列上訴人因被告犯傷害案件，不服本院高雄簡易庭110年度簡
字第1839號中華民國110年6月30日第一審刑事簡易判決（起訴案
號：109年度偵字第11829、11831號），提起上訴，本院第二審
合議庭判決如下：
    主  文
上訴駁回。
    事實及理由
一、按被告於第二審經合法傳喚，無正當之理由不到庭者，得不
    待其陳述，逕行判決，刑事訴訟法第371條定有明文。又對
    於簡易判決有不服而上訴者，得準用上開規定，同法第455
    條之1第3項亦有明定。本案被告陳品睿經本院合法傳喚後，
    無正當理由未到庭，此有被告之個人戶籍資料查詢結果、臺
    灣高等法院在監在押全國紀錄表、本院送達證書、刑事報到
    單在卷可稽（見本院110年度簡上字第267號卷〈下稱本院卷〉
    第153至155頁、第169頁、第183至187頁），揆諸前揭規定
    ，爰不待其陳述，逕為一造辯論判決。
二、本案經本院第二審審理結果，認原判決認事用法，均無違誤
    ，量刑亦屬妥適，應予維持，爰依刑事訴訟法第455條之1第
    3項、第373條規定，本判決之事實、證據及理由，除證據部
    分另補充：「上訴人即被告於本院第二審所為之自白（見本
    院卷第87頁、第121頁）」外，其餘均引用第一審判決書之
    記載（如附件）。
三、檢察官上訴意旨略以：被告犯後毫無悔意，態度非佳，又被
    告行暴力討債之犯罪情狀嚴重，造成告訴人林○○、吳○○至今
    仍心生恐懼，原審量刑過輕等語。
四、駁回上訴之理由：
（一）按刑事審判旨在實現刑罰權分配之正義，故法院對有罪被
      告之科刑，應符合罪刑相當原則，使輕重得宜，罰當其罪
      ，以契合社會之法律感情，故刑法第57條明定科刑時應審
      酌一切情狀，尤應注意該條所列各款事項以為科刑輕重之
      標準，俾使法院就個案之量刑，能斟酌至當；然若量刑時
      已斟酌刑法第57條各款所列之情狀，而未逾越法定刑度之
      範圍，亦無濫用權限之情形，則其量刑之輕重，即屬事實
      審法院得依職權自由裁量之事項，不得任意指摘為違法（
      最高法院75年度台上字第7033號、72年度台上字第6696號
      判決要旨參照）。
（二）查原審判決依具體個案認定事實，認被告所犯二次傷害犯
      行事證明確，並審酌被告不思以理性和平方式解決同案被
      告劉諺儀與告訴人林○○之債務紛爭，竟為本案犯行，所為
      實有不該。惟考量被告犯後終能坦承犯行，犯後態度尚可
      ，自稱國中肄業之教育智識程度，家境勉持，做廢棄物工
      作，月收入新臺幣（下同）4、5萬元之生活狀況，兼衡其
      犯罪動機、目的、手段、品行等一切情狀，分別量處如有
      期徒刑3月、5月，並均諭知以1,000元折算1日之易科罰金
      之折算標準。再依刑法第51條數罪併罰所採限制加重原則
      及多數犯罪責任遞減原則，定其應執行刑有期徒刑7月及
      諭知易科罰金之折算標準。足見原審量刑業已考量被告之
      犯後態度、整體犯罪情節，並具體斟酌刑法第57條所列情
      形，經核原審本案所為量處罪刑實屬允當，且未逾越客觀
      上之適當性、相當性及必要性之比例原則，本院自應尊重
      原判決之決定。
（三）至告訴人林○○、吳○○另指訴被告本案犯行應論以刑法第27
      1條第2項殺人未遂罪嫌云云，然按，殺人未遂與傷害罪之
      區別，端視行為人有無殺人犯意為斷；殺人犯意之存否，
      乃個人內在之心理狀態，惟有從行為人之外在表徵及其行
      為時之客觀情況，依經驗法則審酌判斷，而被害人傷痕之
      多寡、受傷處所是否為致命部位、傷勢輕重程度、行為人
      下手情形、使用之兇器種類、與被害人曾否相識、有無宿
      怨等情，雖不能執為區別殺人與傷害之絕對標準，然仍非
      不得盱衡審酌事發當時情況，深入觀察行為人之動機、行
      為人與被害人之衝突起因、行為當時所受之刺激，視其下
      手情形、力道輕重、攻擊部位、攻擊次數、手段是否猝然
      致被害人難以防備，佐以行為人所執兇器、致傷結果、雙
      方武力優劣，暨行為後之行為等情狀予以綜合觀察，論斷
      行為人內心主觀之犯意（最高法院109年度台上字第1520
      號判決意旨參照）。經查，被告係因幫忙岳母即同案被告
      劉諺儀向告訴人林○○催討債務不成，方以徒手、酒瓶毆打
      告訴人林○○、吳○○等情，此據證人即陪同到場之被告友人
      陳睿凱、告訴人林○○於偵查中證述明確，並有108年4月23
      日錄音譯文在卷可稽（見高雄市政府警察局新興分局高市
      警新分偵字第10871864800號卷〈下稱警卷〉第53至83頁，
      臺灣高雄地方檢察署108年度醫他字第51號卷第123至125
      頁、108年度醫他字第57號卷〈下稱他四卷〉第198頁），可
      知被告至告訴人林○○住處，目的係要求告訴人林○○還債，
      是基於使同案被告劉諺儀之債權日後得以受償，被告實無
      殺害告訴人林○○之必要。又縱使被告曾於行為當下稱：「
      打死你都敢」，衡諸被告與告訴人林○○間並無直接之怨隙
      ，與告訴人吳○○更素不相識，被告之殺人動機薄弱，復佐
      以被告毆打告訴人2人時，知悉其等已報警乙節，此據告
      訴人林○○於偵查中證述屬實，並有108年4月23日錄音譯文
      附卷可考，亦為被告所是認（見警卷第53至83頁，臺灣高
      雄地方檢察署108年度醫他字第48號卷第94頁，本院卷第9
      0頁），是被告在警方正前來之情形下，是否尚甘冒遭以
      殺人現行犯逮捕之風險，基於殺人犯意毆打告訴人2人，
      實屬有疑，故其向告訴人2人稱：「打死你都敢」，毋寧
      僅為恫嚇之詞；再觀諸被告並非持客觀上具高度殺傷力，
      得以輕易致人於死之尖銳器械攻擊，而係以徒手、酒瓶毆
      打告訴人2人，又告訴人林○○雖因而受有右側耳擦傷2x3公
      分、左側足部開放性傷2x3公分、下背部壓6x10公分等傷
      害，告訴人吳○○則雖受有頭部外傷、顏面挫瘀傷、左耳挫
      傷併鼓膜穿孔、多處挫擦傷、左側第九肋骨骨折等傷害，
      傷勢雖非輕微，然亦非致命等節，此有南和診所108年4月
      24日診斷證明書1紙、高雄醫學大學附設中和紀念醫院診
      斷證明書2紙在卷可憑（見警卷第103至105頁、他四卷第2
      07頁），是就被告下手時所選擇之方式、輕重，以及告訴
      人2人之傷勢總體觀之，認卷內尚乏其他積極證據，足認
      被告行為時確有殺人之犯意，揆諸前開判決意旨，自難遽
      認被告涉有告訴人2人所指訴之殺人未遂犯嫌，附此敘明
      。
（四）綜上所述，上訴意旨執前詞指摘原審判決量刑過輕，經核
      無理由，應駁回上訴。
據上論斷，應依刑事訴訟法第455條之1第1項、第3項、第368條
、第371條，判決如主文。
本案經檢察官許怡萍聲請以簡易判決處刑，檢察官姜麗儒到庭執
行職務。
中　　華　　民　　國　　111 　年　　3 　　月　　16　　日
                  刑事第十二庭  審判長法　官  蔡書瑜
　　　　　　　　　                  
　　　　　　　　　                    法　官  李承曄
　　　　　　　　　
　　　　　　　　                      法　官  楊甯伃
以上正本證明與原本無異。
本判決不得上訴。
中　　華　　民　　國　　111 　年　　3 　　月　　16　　日
　　　　　　　　　　　　　　　　　　　書記官　陳蓉柔